

# Olivier LE LOUËR Développeur Full-stack

#### **CONTACT**

06.33.53.68.69

Montpellier, France
olivier.lelouer@protonmail.com
https://olivier-le-louer.com

#### **SAVOIR-FAIRE**

HTML / Sass / Javascript Angular / Wordpress PHP / Java

### **SAVOIR-ÊTRE**

Curieux Autonome Goût de l'apprentissage

#### **LANGUES**

Français: Natif

Anglais: Intermédiaire (B2)

# **CENTRES D'INTÉRÊTS**

Sport Voyage

Technologies

#### **PROFIL**

Développeur web avec plus de 2 ans d'expérience au Canada, j'ai conçu des applications Angular et des thèmes WordPress sur mesure. En recherche d'une alternance pour une formation Full-stack, je suis prêt à mettre mes compétences au service de vos projets.

## **EXPÉRIENCE**

Mai 2022 - Août 2024 - Montréal, Canada

#### **Développeur Front-end - Kryzalid**

Développement d'applications web Angular pour 7 agences immobilières et création de 8 thèmes WordPress pour diverses organisations avec Twig, JavaScript, HTML, Sass, et PHP. Maintenance et amélioration des sites du portfolio et des solutions Kryzalid.

Octobre 2016 - Janvier 2020 - Paris

#### **Développeur foncier - Nacarat**

Prospection, création et gestion de projets immobiliers dans les Yvelines (78), en collaboration avec les municipalités afin d'identifier de nouvelles opportunités et d'assurer la réussite des projets.

Octobre 2015 - Septembre 2016 - Pierrelaye

#### Négociateur immobilier - Legendre Immobilier

Spécialisé dans l'estimation et la vente de propriétés à Pierrelaye, offrant des conseils et des services personnalisés ainsi qu'une connaissance approfondie du marché aux clients.

#### **FORMATION**

2024 - en cours - À distance

# Expert en développement Logiciel – RNCP niveau 7 (Bac+5) - OpenClassrooms

Formation sur le développement Full-stack en Angular et Java, incluant audit d'application, conception d'architecture et supervision de projet.

2021 - 2022 - À distance

#### Développeur web - RNCP niveau 5 (Bac+2) - OpenClassrooms

Programme couvrant les technologies front-end et back-end, ainsi que la gestion de projets et l'optimisation des performances web.

2016 - 2018 - Paris

#### Mastère en aménagement et promotion immobilière - ESPI

Formation en gestion de projets, aménagement du territoire et développement commercial des opérations immobilières.